【裁判字號】    97,交抗,493
【裁判日期】    970430
【裁判案由】    違反道路交通管理處罰條例
【裁判全文】
臺灣高等法院交通事件裁定             97年度交抗字第493號
抗  告  人
即受處分人  甲○○
上列抗告人即受處分人因違反道路交通管理處罰條例案件，不服
臺灣臺北地方法院，中華民國97年3月28日所為裁定（97年度交
聲字第514號），提起抗告，本院裁定如下：
    主  文
抗告駁回。
    理  由
一、原裁定意旨略以：抗告人即受處分人甲○○於民國（下同）
    96年12月17日11時4分，駕駛車號Q5-0370自用一般小客車，
    行經臺北市○○○道與雙園街口時，因以時速三十九公里闖
    紅燈，為警以拍照方式舉證，開單舉發。抗告人固承認有於
    上開時、地為駕駛上開車輛之行為，然辯稱當時交通號係閃
    黃燈，並無闖紅燈情事。惟經審核抗告人寄回之2張採證照
    片，車號Q5-0370自小客車係於紅燈亮起1秒後闖紅燈行駛，
    當時行車時速39公里，該路口號誌均為紅燈，顯認抗告人闖
    紅燈違規行為屬實（見原審卷第9頁）。又依臺北市政府警
    察局萬華分局97年3月18日北市警萬分交字第09730868400
    號函附「微電腦感應線圈型自動採證多功能相機」生產國製
    造廠荷蘭測量宣告合格影本、譯本及沖洗照片聯單各一份可
    知，前開自動採證多功能相機並無抗告人指摘之失準或故障
    之情形（見原審卷第13至36頁），該採證設備於96年12月17
    日11時4分，一切功能運作正常，堪以認定。從而，抗告人
    確有於前揭時地行經有燈光號誌管制之交岔路口闖紅燈之違
    規行為，應無疑問，是原裁決機關即臺北市交通事件裁決所
    據此引用道路交通管理處罰條例第53條第1項及第63條第1項
    第3款之規定裁處抗告人罰鍰新台幣（下同）2,700元，並記
    違規點數3點，於法即無不當，抗告人之異議為無理由，應
    予駁回等語。
二、抗告意旨略以：請傳喚抗告人及車內之3位證人出庭作證，
    當時上開車輛是以黃燈號誌通過馬路口，並未以紅燈1秒時
    通過，且感應拍照儀器自出後廠亦有故障或失準之可能。若
    僅是採信照片，未參考其他證明即駁回，抗告人實難甘服云
    云。
三、經查：
（一）按汽車駕駛人行經有燈光號誌管制之交岔路口闖紅燈者，
      處新臺幣1,800元以上5,400元以下罰鍰，並予記違規點數
      三點，道路交通管理處罰條例第53條第1項、第63條第1項
      第3款分別定有明文。次按駕駛人經以科學儀器取得證據
      資料證明其行為違規，而當場不能或不宜攔截製單舉發者
      ，應記明車輛牌照號碼、車型等可資辨明之資料，以汽車
      所有人為被通知人製單舉發，道路交通管理處罰條例第7
      條之2第1項第6款規定甚明。
（二）查拍攝抗告人於上開時、地為闖紅燈之違規行為者，係荷
      蘭生產之「微電腦感應線圈型自動採證多功能相機」，經
      原審命原舉發機關即臺北市政府警察局萬華分局提出相關
      證據以資證明上開相機之準確性，是該分局提出荷蘭測量
      局宣告合格影本、譯本及自96年11月29日至12月24日止之
      沖洗照片聯單等資料各一份，經核該等資料足以證明上開
      相機於96年12月17日11時4分並無失準或故障之事。並參
      照該分局97年2月4日北市警萬分交字第09730526800號函
      載，關於上開相機所拍攝照片顯示內容之說明，可知抗告
      人所有車號Q5-0370自小客車係於紅燈亮起1秒後闖紅燈行
      駛，當時行車時速39公里，該路口號誌均為紅燈，而抗告
      人亦不否認於上開時、地為駕駛上開車輛行為，是抗告人
      於上開時、地確有闖紅燈之違規行為，要無疑義；抗告人
      雖辯稱其黃燈通過，並聲請傳喚證人作證云云，於本件事
      證已明確情形下自無傳喚證人之必要。原審因以原處分機
      關依道路交通管理處罰條例第53條第1項及第63條第1項第
      3款規定裁處抗告人罰鍰新台幣2,700元並記違規點數3點
      ，於法有據，而駁回異議。核其認事用法，均無違誤。抗
      告人抗告意旨猶執陳詞，指摘原裁定不當，求予撤銷，為
      無理由，應予駁回。
四、據上論結，應依道路交通案件處理辦法第26條，刑事訴訟法
    第412條，裁定如主文。
中    華    民    國    97    年    4    月    30     日
                  刑事第二十庭審判長法  官  楊貴雄
                                    法  官  林立華
                                    法  官  林銓正
以上正本證明與原本無異。
不得再抗告。
                                    書記官  陳玲憶
中    華    民    國    97    年    5     月    2     日


司法院資訊處製作；財團法人民間司法改革基金會備份。
